【裁判字號】    98,訴緝,187
【裁判日期】    980720
【裁判案由】    妨害自由等
【裁判全文】
臺灣板橋地方法院刑事判決             98年度訴緝字第187號
公  訴  人  臺灣板橋地方法院檢察署檢察官
被      告  甲○○
                  （另案於臺灣臺北監獄臺北分監執行中）
上列被告因妨害自由案件，經檢察官提起公訴（97年度偵字第31
252 號），本院以簡式審判程序審理，判決如下：
    主  文
甲○○共同犯圖利聚眾賭博罪，累犯，處有期徒刑肆月，如易科
罰金，以新臺幣壹仟元折算壹日。
附表編號二扣案之物件，均沒收之。
    事實及理由
一、本件係依刑事訴訟法第273 條第1 項規定，以簡式審判程序
    審理判決，合先敘明。
二、前科素行：
    甲○○前於民國（下同）94年間，因持有毒品案件，經臺灣
    板橋地方法院以於95年5 月5 日94年度簡上字第647 號判處
    有期徒刑6 月確定；又於94年間因施用毒品案件，經同法院
    於95年1 月27日以94年度易字第1647號判處有期徒刑8 月，
    嗣經臺灣高等法院於95年3 月6 日以95年度上易字第809 號
    駁回上訴而確定；上開2 案經裁定應執行有期徒刑1 年1 月
    ；復於95年間，因施用毒品案件，經本院於95年12月28日以
    95年度訴字第2085號判處應執行刑有期徒刑1 年2 月確定，
    2 案接續執行，嗣經減刑，於97年1 月31日因縮短刑期執行
    完畢（於本案構成累犯）。
三、犯罪事實：
    甲○○與彭又新（彭某部分，另行審結）原係男女朋友關係
    ，共同基於意圖營利之犯意，自97年8 月底某日起，提供渠
    等所承租之臺北縣三重市○○路258 號4 樓居住處所作為賭
    博場所，並提供四色牌、天九牌、骰子等工具，以比大小之
    方式，供不特定人賭博財物而聚眾賭博，點數最大者為贏家
    ，贏家每次須支付新臺幣（下同）100 元至200 元不等之抽
    頭金予彭又新與甲○○2 人；迄同年10月30日20時許，臺北
    市政府警察局中山分局偵查隊小隊長李瑞三帶領同小隊之偵
    查佐林殷安、陳志豪及彭士哲等人，前往臺北縣三重市○○
    路258 號1 樓門前查獲正欲外出之彭又新，並當場查獲彭女
    持有毒品吸食器等物（本院按：彭女涉犯毒品案件，由檢察
    官另案處理），於查緝詢問彭女之際，同址3 樓住戶曾台輝
    亦同時返家開啟1 樓大門，適為上址4 樓賭博之賭客李昆達
    （起訴書誤載為李坤達，下同）、李晁源、陳弘能及李良宏
    （以上4 人，均已審結），透過監視器得知彭女遭警緝獲。
    李良宏、李昆達、李晁源及陳弘能等人，為免遭警循線緝獲
    ，李良宏隨即將屋內之水果刀及剪刀藏放於隨身背包內，隨
    即與李昆達等3 人自4 樓魚貫而出，行至3 樓平臺處，適遇
    及跟隨在3 樓住戶曾台輝後方之彭士哲等人，李昆達等人對
    3 樓住戶曾台輝作勢拜託請其開門狀，彭士哲隨即向李良宏
    等人喝斥：你們在幹什麼、警察、不要動、證件拿出來等語
    ，當下李良宏明知前開員警係依法執行公務，惟因己身通緝
    恐遭緝獲，竟基於意圖妨害員警依法執行查緝之公務，隨即
    從其隨身背包取出上開水果刀、剪刀高舉衝向彭士哲，曾台
    輝趕緊打開3 樓住處大門，李昆達、李晁源、陳弘能等3 人
    見狀，竟基於妨害自由之犯意，強行將曾台輝推入屋內，並
    進入該屋鎖門關燈，喝令曾台輝及在屋內之徐詩萍坐在床上
    ，不准講話、安靜一點 (侵入住宅部份，未具告訴)； 李良
    宏則持上述刀具刺向偵查佐彭士哲，彭某以手擋刀時遭割傷
    虎口，且因疼痛縮手時，復遭李良宏以左手架住脖子，右手
    持刀抵其胸口之強暴脅迫方法，並向小隊長李瑞三等人高喊
    ：「我在通緝、我不要關、放我走」等語，要脅妨害渠等執
    行警察勤務，其間彭士哲趁隙反抓李良宏時，雙方因重心不
    穩，跌倒在該址2 樓平台，李瑞三等人見狀立即趨前將李良
    宏制伏，彭士哲則受有左前胸、右手虎口、右手第4 指、左
    前臂淺割傷、左大拇指受有刺、割傷等之傷害，並當場扣得
    如附表編號一之物件；另於該址3 樓曾台輝住處內，查獲李
    昆達、李晁源及陳弘能等人，另於該址4 樓查獲甲○○，並
    扣得附表編號二、三等之物件，因悉上情。案經臺北市政府
    警察局中山分局移由臺灣板橋地方法院檢察署檢察官偵查起
    訴。
四、證據：
(一)、被告分別於警、偵訊暨本院程序中所為之坦白。
(二)、全案查獲情節經證人徐詩萍、曾台輝、彭士哲、李瑞三於偵
    查中之證述在卷。
(三)、扣案如附表所示物件等。
五、本案論罪科刑之法律適用：
(一)、核被告甲○○所為，係犯刑法第268 條前段之意圖營利供給
    賭博場所賭博罪及同條後段之意圖營利聚眾賭博罪；復按被
    告係基於同一營利意圖，反覆實施同種犯罪行為，且依其犯
    罪計畫及犯罪類型，本質上具有反覆、延續性行為特徵，在
    刑法行為數之評價，應認係以集合多數犯罪行為而成立之獨
    立犯罪型態之「集合犯」，屬包括之一罪，應僅成立一罪。
    又被告彭又新、甲○○所犯上開2 罪間，係1 行為所犯，為
    異種想像競合犯，應從情節較重之意圖營利聚眾賭博罪處斷
    ；其與被告彭又新間，有犯意聯絡暨行為分擔，均為共同正
    犯。
(二)、又被告甲○○有如上所述前案，並經執行完畢，有本院於言
    詞辯論終結日後之98年7 月1 日查悉之臺灣高等法院被告前
    案紀錄表在卷可稽，是其於有期徒刑執行完畢後之5 年以內
    ，再故意犯本件有期徒刑以上之罪，為累犯，應依法加重其
    刑；爰審酌被告之素行（詳參被告前案紀錄表）、犯罪動機
    、目的、所生危害程度、智識程度（詳參警詢記載），暨犯
    罪後態度等一切情狀，酌情量處如主文所示之刑，並為易科
    罰金折算標準之諭知。
(三)、附表編號二所示扣案之物件，分別為當場賭博之器具，並為
    供犯罪所用暨預備之物，為共同被告甲○○所有，應依法宣
    告沒收之。編號三之金錢，被告甲○○辯稱並非賭資，陳稱
    係警方自其褲袋取出，而其於警訊中稱係友人寄放的等情（
    見偵查卷第35頁），是並無證據證明係為賭資而當場取獲者
    ，應不為沒收之宣告；另附表編號一扣案之物件，本院已於
    同案被告李良宏、李昆達、李晁源及陳弘能部分，業於98年
    4 月20日以98年度訴字第274 號審結時已說明在案，均附此
    敘明。
據上論斷，應依刑事訴訟法第273 條之1 第1 項、第299 條第1
項前段、第310 條之2 、第454 條，刑法第28條、第268 條、第
266 條第2 項、第47條第1 項、第55條、第41條第1 項、第38條
第1 項第2 款，刑法施行法第1 條之1 ，判決如主文。
本案由檢察官乙○○提起公訴，經檢察官靳開聖到庭執行職務。
中    華    民    國    98    年    7     月    20    日
                        刑事第4 庭法  官  黎錦福
上列正本證明與原本無異。
如不服本判決，應於判決送達後10日內敘明上訴理由，向本院提
出上訴狀（應附繕本），上訴於臺灣高等法院。
                                  書記官  蔡麗春
中    華    民    國    98    年    7     月    20    日
附表：
一、水果刀1 把及剪刀1 把。
二、天九牌2 副、骰子1 份、四色牌40副、碗公1 只、監視器鏡
    頭2 組、帳冊3 本。
三、新臺幣9 萬3 千元。
附錄本案所犯法條全文：
中華民國刑法第266條
（普通賭博罪與沒收物）
在公共場所或公眾得出入之場所賭博財物者，處1千元以下罰金
。但以供人暫時娛樂之物為賭者，不在此限。
當場賭博之器具與在賭檯或兌換籌碼處之財物，不問屬於犯人與
否，沒收之。
中華民國刑法第268條
（圖利供給賭場或聚眾賭博罪）
意圖營利，供給賭博場所或聚眾賭博者，處3 年以下有期徒刑，
得併科3 千元以下罰金。


司法院資訊處製作；財團法人民間司法改革基金會備份。
